Inventaris van het archief van de heerlijkheid Nieuw-Beijerland
Nationaal Archief, Den Haag
Heerlijkheid Nieuw-Beijerland
1580-1936
35109
1.70 meter; 147 inventarisnummers.
Normale geschreven, getypte en gedrukte teksten. De Nederlandstalige stukken van vóór ca. 1700 zijn geschreven in het gotische cursiefschrift, met name in de oud-Hollandse klerkencursief.
Nationaal Archief, Den Haag
heerlijkheid Nieuw-Beijerland
Verbroek, C.J.J
Het archief van de heerlijkheid Nieuw-Beijerland bevat diverse stukken over de ontvangsten en uitgaven en het beheer van de goederen door de rentmeester in de 18e en 19e eeuw; over de verkoop (1619), constitutie (1757) en overdracht (1833); stukken inzake benoemingen van diverse functionarissen en stukken inzake staat en onderhoud van de polder. Tevens zijn er enige kaarten van het gebied te vinden.
Archiefvorming
Geschiedenis van het archiefbeheer
De verwerving van het archief
Het archief is voor langere tijd in beheer, niet in eigendom verkregen.
3.19
Aanwijzingen voor de gebruiker
Openbaarheidsbeperkingen
Volledig openbaar.
Materiële beperkingen
Aanvraaginstructie
Openbare archiefstukken kunnen online worden aangevraagd en gereserveerd. U kunt dit ook via de terminals in de studiezaal van het Nationaal Archief doen. Om te kunnen reserveren dient u de volgende stappen te volgen:
U maakt een profiel aan op www.gahetna.nl, en logt vervolgens in
Via de archiefinventaris (alleen de beschrijvingen met rode nummers) selecteert u het gewenste archiefstuk door op de knop 'Reserveren' te klikken
In het volgende scherm geeft u aan op welke dag u het archiefstuk wilt inzien
Indien u zich bevindt in de studiezaal en een tafelnummer heeft ontvangen kunt u dit nummer vermelden. Als u geen tafelnummer heeft kunt u tafelnummer 777 laten staan
Vervolgens bevestigt u uw reservering door deze te versturen.
Verwant materiaal
Beschikbaarheid van kopieën
Beschrijving van de series en archiefbestanddelen
- Processen verbaal en afschriften en uittreksels van processen verbaal van de verkoop van tienden en de verhuur van dijken en gorsen van de heerlijkheid Nieuw Beijerland, benevens bestekken betreffende het onderhoud aan het rijswerk van het spui langs de buitengorsen, en het repareren van de kaden van Nieuw Beijerland, met hiaten., 1831-1869; Bijlage 1
- Register van afgegeven akten, betreffende aanstellingen van ambtenaren van de heerlijkheid Nieuw Beijerland, 1812-1817.; Bijlage 2
- Aantekenboek van ontvangsten en uitgaven van schafgeld, 1810-1830.; Bijlage 3
- Testamenten en afschriften van testamenten uit de jaren 1866, 1901 1904, 1908, 1913, 1917 en 1918 van mej. W.C.M van Lunteren en de heer C.J.J Verbroek. (waarvan enkele vervallen verklaard)., 1866-1918; 1
- Stukken aangaande een grafruimte op een begraafplaats te Dordrecht ten name van de heer C.J.J Verbroek., 2
- Eerste grosse van een hypothecaire obligatie ten behoeve van de Nationale Hypotheekbank te Amsterdam, 1907.; 3
- Twee brieven gericht aan de heer C.J.J Verbroek, aangaande het notarisambt, 1877.; 4
- Akte betreffende de uiterste wil van mevr. A.H.G van Lunteren- de Wijs met ingesloten briefje, 1882-1883.; 5
- Stukken met betrekking tot het overlijden van de heer C.J Verbroek, 1868.; 6
- Dordrechtse courant uit 1876 met aantekening over de aankoop van Nieuw Beijerland., 7
- Getuigschrift van de heer J.D Verbroek, inzake het opnemen van genoemde in de gemeenschap van de Leidse universiteit, 1885.; 8
  (in het Latijn)
- Nota van de heer J.D Verbroek van hetgeen hem is toebedeeld uit de nalatenschap van zijn moeder mevr. W.C.M Verbroek- van Lunteren, 1930.; 9
- Uiterste wil van de heer H.P Maronier, notaris woonachtig te Rotterdam, 1900.; 10
- Summiere staat van minuten, registers en repertoires, welke onder berusting waren van notaris H.P Maronier, 1901.; 11
- Register van resoluties, instructies, verbalen, commissies en andere instrumenten, gediend hebbende voor de nieuwe bedijking van Beijerland, (eind 16e eeuw).; 12
- Recognitie- en schaftboek van Nieuw Beijerland over de jaren 1780-1809., 13
- Kapitaalboek van de heerlijkheid Nieuw Beijerland over de jaren 1757-1830., 14
- Stuk betreffende de liquidatie van inkomsten en uitgaven van twee personen van de heerlijkheid Nieuw Beijerland over de jaren 1732-1734., 15
- Stuk betreffende de afrekening van een derde van inkomsten en uitgaven (revenuen) van de heerlijkheid Nieuw Beijerland en andere goederen van het jaar 1801 (1803), met ingevoegde stukken van 1786 en 1798., 16
- Stukken betreffende de openstaande rekening van de ambachtsheer van Nieuw Beijerland bij een derde (te Piershil), inzake revenuen van de heerlijkheid Nieuw Beijerland over de jaren 1803 en 1804., 1803-1804.; 17
- Memories van ontvangsten en uitgaven van een derde, als gequalificeerde van de ambachtsheer van Nieuw Beijerland, van revenuen van de heerlijkheid Nieuw Beijerland over de jaren, 1804-1810.; 18
- Rekening ren verantwoording van de rentmeester (en later notaris) van ontvangsten en uitgaven ten behoeve van de heerlijkheid Nieuw Beijerland, toebehorend aan de heer C.J.J Verbroek, 1876-1886.; 19
- Rekening en verantwoording van de notaris van ontvangsten en uitgaven ten behoeve van de heerlijkheid Nieuw Beijerland, toebehorend aan de heer C.J.J Verbroek, 1887-1892.; 20
- Rekening en verantwoording van de notaris van ontvangsten en uitgaven ten behoeve van de heerlijkheid Nieuw Beijerland, toebehorend aan de heer C.J.J Verbroek, 1893-1920.; 21
- Rekening en verantwoording van de notaris van ontvangsten en uitgaven ten behoeve van de heerlijkheid Nieuw Beijerland, toebehorend aan de heer J.D Verbroek, vergezeld van correspondentie., 1921-1936.; 22
- Staat van inkomsten en uitgaven van de grafelijkheidsdomeinen van de Beijerlanden van het jaar 1719., 23
- Stukken inzake de verkoop van bomen (iepen) binnen de gemeente Nieuw Beijerland, (met hiaten)., 1841-1891; 24
- Aanbevelingsbrief gericht aan de heer C.J.J Verbroek van een deurwaarder, kandidaat notaris, inzake een aanbod van laatstgenoemde om als opzichter over de goederen van de heerlijkheid Nieuw Beijerland te worden aangesteld, 1876.; 25
- Aanbevelingsbrief gericht aan de heer C.J.J Verbroek ten behoeve van een derde, inzake diens positie als rentmeester van de heerlijkheid Nieuw Beijerland, 1876.; 26
- Stuk betreffende de voorwaarden voor de verkoop van Oud-en Nieuw Beijerland in het jaar 1619 door de graaf van Egmond., 27
- Stukken betreffende de voorwaarden, volgens resoluties van. de Staten van Holland en West Friesland, voor de verkoop van verscheidene ambachtsheerlijkheden:, -het veilen en verkopen van grafelijkheidsdomeinen; -memorie van goederen liggende onder Nieuw Beijerland behorend bij de grafelijkheid;; -memorie over opbrengsten en lasten van Oud Beijerland en toebehoren;; -lijst van rechten en inkomsten van de heerlijkheden Oud en Zuid-Beijerland.; (ca. 1725); 28
- Stukken betreffende de voorwaarden voor de verkoop van de Beijerlanden door de graaf van Egmond, -Notities van stukken en papieren behorend bij de heerlijkheden van de Beijerlanden; -Lijst van rechten en inkomsten van de heerlijkheid Nieuw Beijerland;; -Testament;; -Brief gericht aan de heer C.J.J Verbroek;; (1619);; 29
- Stukken betreffende de constitutie van de heerlijkheid Nieuw Beijerland, 1757.; 30
  Met een charter uit hetzelfde jaar
- Memories, octrooi, specificatie van leenrechten, aangaande de dispositie over de (leen)goederen van de heerlijkheid Nieuw Beijerland voor de ambachtsheer uit nalatenschap, (met twee charters), 1769, 1779.; 31
- Stukken met betrekking tot de overdracht van de heerlijkheid Nieuw Beijerland; (scheidingsakte, lijst van opbrengsten, memorie en akte van taxatie), 1833.; 32
- Memories, een rekest, diverse stukken betreffende de heerlijkheden en met name tienden van de heerlijkheid Nieuw-Beijerland, redeneringen vervat in een missive geschreven aan het staatsbewind (de Bataafse Republiek) en grondregels van de staatsregeling., 33
- ---, 34
- Verbaal van de schout van Oud Beijerland c.s contra de oudraad van Dordrecht en de baljuw van de Beijerlanden, 1733.; 35
- Reglement voor de rechtbank van Nieuw Beijerland, 1804.; 36
- Bevestiging van de Hoge Raad van Adel, inzake het verkrijgen van een gemeentewapen van Nieuw Beijerland, 1816.; 37
- Extract uit de resoluties van de Staten van Holland en West-Friesland, nopens de eed op de constitutie van de Hoge regering en het erfstadhouderschap, 1788.; 38
- Rekest van ingezetenen van Nieuw Beijerland, inzake het afzetten van schepenen, 1788.; 39
- Verklaringen van de schout en secretaris van Nieuw Beijerland over gedane transacties van onroerende goederen, 1790.; 40
- Register met betrekking tot de uitoefening van de heerlijke rechten van Nieuw Beijerland., 41
- Stukken betreffende de aanstelling en eedsaflegging van schout, secretaris, vendumeester en dijkgraaf van de Beijerlanden, 1732-1768.; 42
- Correspondentie aangaande de sollicitaties van diverse personen naar het ambt van schout, secretaris en dijkgraaf van de heerlijkheid Nieuw Beijerland in 1803., 43
- Stukken betreffende de verkiezingen van nieuwe schepenen en kerkmeesters van Oud- en Nieuw Beijerland, 1722, 1725, 1738.; 44
- Stukken betreffende een geschil over de aanstelling van het aantal van schepenen, weesmeesters en kerkmeesters van de Beijerlanden, 1733.; 45
- Diverse stukken omtrent de beëdiging van leenmannen van de Beijerlanden, 1654, 1736, 1765, 1772., 1654-1772.; 46
- Stukken betreffende de aanstelling van boden van de heerlijkheid Nieuw Beijerland, 1724-1809.; 47
- Lijst van vacatie als richtsnoer voor de gerechtsbode van Oud- en Nieuw Beijerland, 1698.; 48
- Stukken aangaande het beroep van koster, schoolmeester, doodgraver en voorlezer van de heerlijkheid Nieuw Beijerland, 1738 en 1790; 49
- Octrooi van 1667 voor het heffen van belasting op bier., 50
- Resolutie vanwege het presenteren van een rekest om te worden geoctroyeerd, verzocht door schout en schepenen van Nieuw Beijerland, inzake verbetering van zaken het dorp aangaande, 1766.; 51
- Memorie dienende tot opheldering van het verzochte octrooi, bedoeld onder inventarisnummer 51, 1772.; 52
- Stukken betreffende het heffen van 'pond- of pind' geld over de verkoop van goederen, 1791.; 53
- Appointement van de Gecommitteerde Raden van de Staten op een rekest van ingelanden van Oud- en Nieuw Beijerland, om ook op zondag koren te mogen mennen, opgemaakt in 1758., 54
- Brieven met betrekking tot een door een firma getekend bewijs van eigendomsrecht om de door hen te gebruiken grond aan te wenden voor de oprichting van een fairbank, 1894.; 55
- Gedrukte stukken betreffende de subsidie en bijdrage in de kosten voor de schoolbouw en het lager onderwijs in het algemeen te Oud- en Nieuw Beijerland en Piershil, 1874-1878.; 56
- Extrakt uit de resoluties van de Gecommitteerde Raden van de Staten, aangaande de ontslagaanvrage van een veerschipper en het stellen van een ander in zijn plaats, 1787.; 57
- ---, 58
- ---., 59
- Getypte brief van provinciale waterstaat gericht aan de heer J.D Verbroek inzake het eigendom van de spuidijk van Nieuw Beijerland, 1936.; 60
- Diverse stukken inzake het vertrek en het beroepen van predikanten van de Hervormde gemeente van Nieuw Beijerland, 1708-1807.; 61
- Stukken met betrekking tot het onderhoud en de reparatie van de pastorie van de Hervormde gemeente van Nieuw Beijerland, 1604, 1724-1764, 62
- Brief van de predikant van Nieuw Beijerland gericht aan de heer C.J.J. Verbroek, met een verzoek een gift toe te kennen ten bate van de diakonie, 1876.; 63
- Staat van bedeelden te Nieuw Beijerland door het diakoniearmbestuur opgesteld, 1867.; 64
  Met kwitanties van 1842-1869.
- Staat van bedeelden te Nieuw Beijerland door het burgerlijk armbestuur opgesteld, 1867.; 65
  Met kwitanties van 1867-1869.
- Gedrukte (boekwerkjes) en geschreven stukken, aangaande de keuren en politie-verordeningen van de polder Nieuw Beijerland en Piershil, 1793, 1807, 1843, 1877, 1878 en 1896., 1793-1896.; 66
- Correspondentie betreffende een geschil over het slopen van de benedenweg van de Nieuw Beijerlandse buitendijk, 1844.; 67
- Voorstelling van zaken gedaan door de dijkgraaf en heemraden van Nieuw Beijerland, aangaande de polderrekeningen, 1641 en 1812.; 68
- Concept missive gericht aan de burger-agent van inwendige politie, over de staat van de dijken, wegen en wateren, 1798.; 69
- Memories rakende het polderbestuur, de bedijking en de gorsen van Nieuw Beijerland., 70
- Stukken betreffende de benoeming van dijkgraven over de periode van, 1737-1840.; 71
- Stukken betreffende de benoeming van heemraden over de periode van, 1704-1845.; 72
- Stukken betreffende de benoeming van penningmeesters over de periode van, 1726-1841.; 73
- Brief betreffende het ontslag van een penningmeester/secretaris en de benoeming van een ander in zijn plaats, 1840.; 74
- Memorie van hetgeen een penningmeester van Nieuw Beijerland jaarlijks ontvangt, z.d.; 75
- Rekening en verantwoording van de penningmeester van de polder Nieuw Beijerland aan de ambachtsheer, 1811-1831.; 76
- Rekening en verantwoording van de penningmeester van de polder Nieuw Beijerland aan de ambachtsheer, 1842-1855.; 77
- Stukken betreffende het aanbrengen van veranderingen en reparaties aan het houten hoofd van de haven van Nieuw Beijerland; met schetsen, 1748 en 1763.; 78
- Giftbrief van een gedeelte van de gorsen van de ambachtsvrouw van Nieuw Beijerland, met betrekking tot het maken van een nieuwe spui, ten behoeve van de polder Nieuw Beijerland, 1748 (akkoord in 1799)., 79
- Brief gericht aan C.J.J Verbroek, inzake schade preventie aan de dijk te Oud Beijerland, 1891.; 80
- Rapport omtrent de waterstaatkundige toestand van de polder Nieuw Beijerland en Nieuw Piershil, 1912 (gedrukt); 81
- Diverse processen verbaal omtrent de verkoop en verpachting van tienden te Nieuw Beijerland, benevens enige placcaten (o.a van 1889) en nota's, 1811-1878.; 82
- Memories en berekeningen van tienden gelegen in de polder Nieuw Beijerland; uiteenlopende jaren van 1724 en 1755-1838 en een brief van 1881, 1724-1881.; 83
- ---, 84
- Blookcedul van tienden gelegen in de polder Nieuw Beijerland toebehorend aan de ambachtsheer 'over 't gewas en schoof', 1811.; 85
- Correspondentie behelsende de tiendafkoop van enige percelen land gelegen te Nieuw Beijerland, 1891.; 86
- Afschrift van een akte van tiendafkoop van percelen land gelegen onder Nieuw Beijerland, in het 'zevende blok' benevens losse correspondentie, 1898.; 87
- ---, 88
- ---, 89
- Papieren inzake de afkoop van tienden en placcaten van de 100e- en 200e- penning., 90
- Aanmerkingen over de opbrengst, van het personeel van de tienden, 1807.; 91
- Boekje met aantekeningen en schetsen aangaande de tienden behorend bij de heerlijkheid Nieuw Beijerland van 1876., 92
- ---, 93
- Lijst van ingelanden van de polder van Nieuw Beijerland., 94
- Verkoop voorwaarden van gorsen van Beijerland, door de superintendant opgesteld, 1580, 1585.; 95
- Akte van acquit vanwege de verkoop van een gors door de graaf van Egmond en akte van verkoop van dijkettingen, 1618-1619.; 96
- Transportakten van gorsen, dijken en tienden en een partij land gelegen te Nieuw Beijerland, 1616, 1628 en 1757, 1616-1757.; 97
  1628 transfix
  1757 met bijlage
- Diverse stukken betreffende de verkoop van een partij land, de verkoop van dijkettingen, cijns en erfpacht, 1616, 1649 en 1768, 1616-1768.; 97A
- Stukken met betrekking tot de verkoop en garantie van enige mergen en roeden land gelegen te Oud- en Nieuw Beijerland, 1616, 1628.; 97B
- Transportakte van percelen gorsen, dijkettingen, visserijen, erfpachten en zwaansdriften van 1661; bepalingen voor het gebruik van de visserij en vogelrij van Nieuw Beijerland van 1628; uiteenzetting over afmetingen van gorsen, dijken en dijkettingen, 1660; stukken met betrekking tot erfpacht en een recognitie van 1629 en 1630., 1628-1661.; 97C
- Transportakte van tienden van de steenplaats en het poldertje Zijderveld gelegen te Nieuw Beijerland, 1720.; 97E
- Transportakten van gedeelten van gorsen en dijken gelegen te Nieuw Beijerland en een boedelscheiding, 1702 en 1726; 97F
- Transportakte van het recht van tienden van de steenplaats en het poldertje Zijderveld, gelegen te Nieuw Beijerland, 1727.; 97G
- Giftbrief van een gedeelte van een dijk gelegen te Nieuw Beijerland, 1728.; 97I
- Diverse stukken met betrekking tot de verkoop van gedeelten van gorsen en dijken, kwitanties en een boekje over Nieuw Beijerland, 1727.; 97L
- Verklaring van derden, dat de heer Cornelis van Beveren, raad en rentmeester en heer van Strevelshoek, geen profijt heeft gehad van zeker gedeelte van een gors gelegen te Nieuw Beijerland, 1632.; 98
- Stuk betreffende dijkomslagen van de heerlijkheid Nieuw Beijerland, 1583-1584.; 99
- Aanschrijving van de Staten om inzicht te krijgen in gorsen, grienden en aanwassen, gelegen onder de jurisdictie van Nieuw Beijerland, met de bedoeling daarover, na meting nog verpondingen te innen, 1731.; 100
- Stukken betreffende de beheersing en het onderhoud van de waterhuishouding van Nieuw Beijerland, 1586, 1589 en 1671.; 101
- Stukken betreffende het afsluiten van een particuliere weg of laan, 1660-1666.; 102
- Rekest gericht aan penningmeester Dijvoort, ten einde hem er toe te bewegen kopieën van resoluties zonder uitstel of vertraging aan de suppliant en gemeenschappelijke ingelanden te verstrekken, 1670.; 103
- Stuk betreffende te boek gestelde metingen, verricht door een gezworen landmeter van de heerlijkheid Nieuw Beijerland, 1583.; 104
- Drie kaarten van Nieuw Beijerland, met o.a de verdeling van de gemeente in tiendblokken., 105
- Twee stukken betreffende het opmeten van land gelegen te Nieuw Beijerland, door een gezworen landmeter van de heerlijkheid, 1640.; 106
- Twee kaartjes figuratief van gorsen, de dijk en land gelegen te Nieuw Beijerland, 1723.; 107
- Kaart van het gors langs het spui gelegen voor Nieuw Beijerland, 1744.; 108
- Boek met kaarten en metingen van gorsen gelegen buiten de dijk van Nieuw Beijerland, 1745.; 109
- Stuk betreffende een geschil tussen de rentmeester en raad van Beijerland contra de dijkgraaf van Piershil c.s. over de grondscheiding tussen de respectieve landen, de spuikreek en de buitendijks gelegen gors, 1596.; 110
- Stuk inzake de aanleg van een buis door de dijk met verlaten van Nieuw Beijerland, 1649.; 111
- Stukken inzake de aanleg van een riool door de dijk van Nieuw Beijerland, 1668-1671.; 112
- Contract van aanleg van zomerkaden langs de gorsen van Nieuw Beijerland, 1735.; 113
- Diverse stukken met betrekking tot de aanleg en het onderhoud van het beslagwerk van de gorsen gelegen onder Nieuw Beijerland, 1732-1806.; 114
- Stukken met betrekking tot inspectie aan de gorsen van Nieuw Beijerland, 1744-1804.; 115
  Met een kaartje figuratief.
- Stukken betreffende de specificatie van kosten gemaakt voor onderhoud en reparatie aan de gorsen en kosten gemaakt door de landmeter aangaande de heerlijkheid Nieuw Beijerland, 1744, 1776-1777, 1780-1792, 1835-1839, 1744-1839.; 116
- Stukken betreffende de voorwaarden voor de verpachting van dijkettingen en gorsen gelegen in de heerlijkheid Nieuw Beijerland; (met hiaten), 1755-1804.; 117
- Huurcedullen van weidegronden, dijkettingen en gedeelten van dijk en zomerkaden van de heerlijkheid Nieuw Beijerland, met hiaten., 1628-1702.; 117A
- Stuk betreffende de verhuur van gedeelten van de dijk met de gorsen gelegen bij de veerdam in de omgeving van het dorp Nieuw Beijerland, 1629.; 117B
- Koopcontract van diverse bomen gelegen op de binnenberm van de dijk bij het dorp Nieuw Beijerland, 1670.; 118
- Stuk betreffende het in pacht nemen van derden van een 'blok' land gelegen onder Piershil, 1650.; 119
- Correspondentie en stukken met betrekking tot de leenrechten en tienden van de heerlijkheid Nieuw Beijerland, 1769-1770.; 120
- ---, 121
- Stukken betreffende de voorwaarden voor de verkoop of veiling van griendgewassen, 1808-1810.; 122
- Eigendomsbewijs, processen verbaal van afslag, veiling en verkoop en een nota van onkosten, aangaande een huis en erf gelegen te Dordrecht, 1837, 1846 en 1888, 1837-1888.; 123
- Eigendomsbewijs en overdracht van een huis en erf gelegen aan de Wijnstraat te Dordrecht, 1896, 1900.; 124
- Bewijs van eigendomsoverdracht van een huis en erf gelegen aan de Steegoversloot te Dordrecht, 1901.; 125
- Stukken betreffende het eigendom en de eigendomsoverdracht van enkele panden/huizen met erven, gelegen aan het Augustijnenkamp te Dordrecht, 1698, 1854, 1888, 1897, 1900-1907, 1698-1707.; 126
  Met plattegronden
- Vergunningsbiljetten voor het verrichten van verbouwingswerkzaamheden aan een pand gelegen te Dordrecht, 1868-1870, 1875, 1868-1875.; 127
- Diverse stukken met als onderwerpen: tiendrechten; een boedelscheiding; kwitanties; verkoop van domeinen (gelegen te Lopikerkapel en Lopik) en condities voor desbetreffende verkoop; rekening en verantwoording van het dienstjaar 1894; kennisgeving van de belastbare opbrengst van ongebouwde eigendommen, met hiaten., 1816-1894.; 128
- Transportakte van een perceel weiland gelegen onder Maasdam met een nota, benevens een proces verbaal van verkoop van een stuk weiland gelegen onder Sint Anthoniepolder, 1828 en 1852.; 129
- Giftbrief betreffende het transport van een stuk buitengors gelegen te Piershil, 1727.; 130
- Transportakte van een stuk buitengors gelegen te Piershil, ten behoeve van de ambachtsheer van Nieuw Beijerland, met bijlagen, 1757.; 130A
- Eigendomsbewijs van een stuk bouwland gelegen onder de gemeente Piershil in de polder Nieuw Beijerland en Nieuw Piershil, 1893.; 131
- Akte van koop en verkoop van een behuizing met erf gelegen te Wehe (gemeente Leens), vergezeld van bijlagen, 1904-1906.; 132
- Stukken met betrekking tot de verkoop van gorsen en tienden gelegen in de polder van Nieuw Beijerland, kwitanties en aantekeningen, 1614, 1859-1860, 1795., 1614-1860.; 133